Inventaris van het archief van het Militair Hospitaal te Rotterdam
Nationaal Archief, Den Haag
Militair Hospitaal te Rotterdam
Militair Hospitaal Rotterdam
1916-1919
3401
0.20 meter; 8 inventarisnummers.
Normale geschreven, getypte en gedrukte documenten, geen bijzondere handschriften.
Nationaal Archief, Den Haag
Chef van het Militair Mospitaal te Rotterdam (1917-1919)
In het archief van de Chef van het Militair Mospitaal te Rotterdam bevinden zich de agenda's van het Algemeen Archief over de periode juni 1917 - mei 1919, inclusief een aantal geneeskundige rapporten.
Archiefvorming
Geschiedenis van het archiefbeheer
De verwerving van het archief
Het archief is krachtens bepalingen van de Archiefwet overgebracht.
3.09
Aanwijzingen voor de gebruiker
Openbaarheidsbeperkingen
Volledig openbaar.
Materiële beperkingen
Aanvraaginstructie
Openbare archiefstukken kunnen online worden aangevraagd en gereserveerd. U kunt dit ook via de terminals in de studiezaal van het Nationaal Archief doen. Om te kunnen reserveren dient u de volgende stappen te volgen:
U maakt een profiel aan op www.gahetna.nl, en logt vervolgens in
Via de archiefinventaris (alleen de beschrijvingen met rode nummers) selecteert u het gewenste archiefstuk door op de knop 'Reserveren' te klikken
In het volgende scherm geeft u aan op welke dag u het archiefstuk wilt inzien
Indien u zich bevindt in de studiezaal en een tafelnummer heeft ontvangen kunt u dit nummer vermelden. Als u geen tafelnummer heeft kunt u tafelnummer 777 laten staan
Vervolgens bevestigt u uw reservering door deze te versturen.
Verwant materiaal
Beschikbaarheid van kopieën
Beschrijving van de series en archiefbestanddelen
- Agenda's van het Algemeen Archief, 1917-1919.; 1-4; 4 delen
  - Van no. 600-957 1917 Juni 1 - 1917 Oct. 27, 1
    bevat: Geneesk. rapport betreffende: Gepens. Off. v. Gezondheid N.I.L. Stibbe. David., 1916.
    Geneesk. rapport betreffende: Landstorm vrijw. Ploeg v.d. C.J., 1916.
    Geneesk. rapport betreffende: dpl. mil. Franken. M.H., 1917.
    Geneesk. rapport betreffende: Lw.pl.soldaat Spelt v.d. Stephanus, 1917.
  - Van no. 958-135 1917 Oct. 29 - 1918 Maart 11, 2
  - Van no. 136-434 1918 Maart 13 - 1918 Juli 18, 3
  - Van no. 223-321 1919 April 12 - 1919 Mei 29, 4
- Behouden dossiers, bundels en stukken van het Algemeen Archief, 5-8
  - Geneeskundige Rapporten., 1916-1917; 5
    - Geneesk.rapport betreffende: Gepens.Off. v. Gezondheid N.I.L. Stibbe. David.1916, ongen.a; Dossier.
    - Geneesk.rapport betreffende: Landstorm vrijw. Ploeg v.d. C.J.1916, ongen.b; Dossier.
    - Geneesk.rapport betreffende: dpl. mil. Franken M.H.1917, ongen.a; Dossier.
    - Geneesk. rapport betreffende: Lw. pl. soldaat Spelt. v.d. Stephanus.1917, ongen.b; Dossier.
  - Register der behandelde zieken., 1916-1919; 6
  - Register Geneeskundige Rapporten., 1917-1918; 7
  - Register Geneeskundige Verklaringen., 1917-1919; 8